【裁判字號】    91,易,3621
【裁判日期】    920130
【裁判案由】    竊盜
【裁判全文】
臺灣高雄地方法院刑事判決                      九十一年度易字第三六二一號
    公  訴  人  臺灣高雄地方法院檢察署檢察官
    被      告  乙○○  男  三.
右列被告因竊盜案件，經檢察官提起公訴（九十一年度偵字第二○四二○四號）及移
送併案審理（九十一年度偵字第二六七五二號），本院判決如左：
    主  文
乙○○連續於夜間侵入住宅竊盜，累犯，處有期徒刑壹年陸月，並應於刑之執行前，
令入勞動場所強制工作年。
    事  實
一、乙○○(一)前因竊盜案（犯罪日期：民國八十四年七月三日），於八十四年八月三
    十一日經本院以八十四年度易字第四三一八號判決判處拘役四十日，八十四年十
    月五日確定，八十四年十二月二十八日執行完畢出監。(二)於八十四年十二月十二
    日，復因竊盜案（犯罪日期：八十四年十月十五日、八十四年十月二十四日），
    經本院以八十四年度易字第六一五三號判決判處有期徒刑一年，八十五年一月十
    五日確定，於八十八年十月五日執行完畢出監（乙○○復因搶奪、違反麻醉藥品
    管理條例案件，於八十五年二月二十八日經本院以八十五年度訴字第三三七號判
    決，各判處有期徒刑一年六月、六月，應合併執行有期徒刑一年十月，嗣與前開
    竊盜案合併執行有期徒刑二年十月，由於假釋期間另犯罪，經撤銷假釋執行殘刑
    ，自八十七年四月十六日起執行至八十八年十月四日，於八十八年十月五日期滿
    出監）。(三)又於八十六年十一月十三日，因竊盜案（犯罪日期：八十六年六月二
    十日、八十六年九月十七日），經臺灣高等法院高雄分院以八十六年度上易字第
    第二八五五號判決判處有期徒刑七月，於八十七年四月十五日執畢（未出監，另
    執行前述(二)之殘刑）。(四)於八十九年八月八日，因竊盜案（犯罪日期：八十八年
    十一月十九日、八十八年十二月十四日），經臺灣高等法院高雄分院以八十九年
    度上易字第一一三九號判決駁回上訴（原審判處有期徒刑十月）確定，刑期自九
    十一年二月九日起至九十一年十二月八日（於後述(五)執行完畢後，再接續執行）
    。(五)於八十九年十一月二日，因竊盜（犯罪日期：八十九年八月十二日）、搶奪
    案，經本院以八十九年度訴字第二○四四號判決各判處有期徒刑一年、八月，應
    合併執行有期徒刑一年六月，刑期自八十九年十一月十七日（入監）起至九十一
    年二月八日。為有犯罪之習慣。
二、乙○○於九十一年五月十七日假釋出獄後，猶不知警惕，仍意圖為自己不法之所
    有，並基於概括犯意，先於九十一年九月十二日九時許，在高雄縣美濃鎮○○里
    ○○街四八號『正宗粄條店』前，以母親丙○○○所有機車鑰匙，竊取己○○所
    有車牌號碼ＮＱＯ─八七五號（當時未懸掛車牌）重型機車一部（己○○於九十
    一年九月十一日二十二時許至九十一年九月十二日九時四十分許，在高雄市三民
    區○○○路二十六號處失竊），並將丙○○○所有ＯＴＹ─八八九號之重型機車
    懸掛其上，得手後供己騎用。復承上開犯意，於九十一年九月十二日十六時許，
    騎乘上開機車行經高雄縣美濃鎮○○街四七號『觀音廟』處時，乃下車進入該廟
    住持庚○○房間（偵查中僅就竊盜部分告訴，侵入住宅部分，未據告訴），徒手
    竊取庚○○所有置於床墊下之現金新臺幣（下同）一千四百元（百元鈔票十四張
    ），得手後，於上開房間內睡覺。另再承上開犯意，於九十一年十一月七日十七
    時四十分許（已日沒），騎乘所有車牌號碼ＯＯＶ─五三六號重型機車（未懸掛
    車牌），行經林永虎位於高雄縣美濃鎮○○路○段三○一號之住處前，因油料耗
    盡，乃夜間侵入上開住宅，竊取甲○○所有置於該屋一樓、車牌號碼為ＷＩＹ─
    六五一號輕型機車一部，得手後，往高雄縣騎山鎮方向逃逸。嗣於九十一年九月
    十二日十六時許、九十年十一月七日二十時十五分許，分別於高雄縣美濃鎮○○
    街四七號『觀音廟』內、高雄縣美濃鎮○○里○○街七十二巷四十七號，為警查
    獲而得知上情。
三、案經丙○○○訴由高雄縣政府警察局（原名高雄縣警察局）旗山分局報告臺灣高
    雄地方法院檢察署檢察官偵查起訴及移送併案審理。
    理  由
一、訊據被告乙○○否認有何竊盜犯行，辯稱：伊患有精神分裂症，神智不清楚，所
    為均已不復記憶，亦不知發生何事等語。經查：
  (一)被告於九十一年九月十二日九時許，在高雄縣美濃鎮○○里○○街四八號『正宗
    粄條店』前，以母親丙○○○所有機車鑰匙，竊取被害人己○○所有車牌號碼Ｎ
    ＱＯ─八七五號（當時未懸掛車牌）重型機車一部，並將丙○○○所有ＯＴＹ─
    八八九號之重型機車懸掛其上；復於九十一年九月十二日十六時許，騎乘上開機
    車行經高雄縣美濃鎮○○街四七號『觀音廟』處時，乃下車進入該廟住持即告訴
  人庚○○房間，徒手竊取告訴人所有置於床墊下之現金一千四百元等情。業據被
    告於警訊、偵查中坦白承認，並經被害人己○○於本院結稱：伊於九十一年九
    月十一日二十二時許，將車停放於高雄市三民區○○○路二十六號，於九十一年
    九月十二日九時四十分始發現遭竊等語明確；證人即廟方人員鍾細春於本院證
    稱：當天經由廟方人員告知，發現有人在告訴人房內，乃報警處理，警察到達後
    ，發現被告在房內睡覺，伊與告訴人均在場等語綦詳（以上均詳本院九十一年十
    一月十五日審判筆錄）；證人即查獲員警戊○○於本院證稱：當天巡邏時，接
    獲民眾報案，乃至觀音廟，在廟宇廣場就看到有人在房內睡覺，即查獲被告，告
    訴人表示一千四百元係放於床底（墊）下，廟方人員並表示被告係騎乘機車（己○○所有）至現場，經詢問被告後，被告表示該車係停放於家人經營之粄條店前
    ，沒有人騎等語明確（詳本院九十二年一月十七日審判筆錄）。此外復有照片、
    扣押搜索筆錄、扣押物品收據、扣押物品目錄表、贓物認領保管單、車輛竊盜（
    車牌失竊）資料個別查詢報表在卷可參，且有鑰匙一支扣案足憑，是此部分之事
    實，堪以認定。
  (二)被告於九十一年十一月七日十七時四十分許，騎乘所有車牌號碼ＯＯＶ─五三六
    號重型機車（未懸掛車牌），行經林永虎位於高雄縣美濃鎮○○路○段三○一號
    住處前，乃夜間侵入上開住宅，竊取甲○○所有置於該屋一樓、車牌號碼為ＷＩ
    Ｙ─六五一號輕型機車一部等情。亦據被告於警訊中坦白承認，並經目擊證人
    李明憲於本院證稱：當天下午五時多左右，『天色已經暗了』，發現竊賊進入老
    板（即林永虎）家中大門，於一樓處竊取機車（甲○○所有），將車牽出後，就
    騎走等語綦詳；證人林永虎於本院結稱：當天傍晚，員工（即李明憲）表示機
    車被牽走，伊就報警處理，之後於住處後面三、四十公尺處，發現機車（甲○○
    所有），就將車牽回，並告知警員等語明確（以上均詳本院九十一年十二月二十
    日審判筆錄）；證人即查獲員警丁○○於本院證述：ＷＩＹ─六五一號輕型機
    車失竊後，嗣由被害人找到，被告騎所有機車至被害人住處附近，並竊走被害人
    所有機車，騎了一段時間後，又騎回被害人住處附近，當時曾請被告至派出所接
    受詢問，因被告承認犯行，方製作筆錄等語綦詳（詳本院九十二年一月十七日審
    判筆錄）。此外復有扣押筆錄、扣押物品收據、扣押物品目錄表、贓物認領保管
    單及車輛竊盜（車牌失竊）資料個別查詢報表在卷可參，是此部分之事實，亦堪
    以認定。
  (三)被告雖提出行政院衛生署旗山醫院藥單，欲證明其確患有精神分裂症。然被告十
    多年前因好奇而施用安非他命，近幾年出現幻聽干擾、失眠等症狀，八十八年十
    一月三日首次至行政院衛生署旗山醫院就診，八十九年七月十二日住院一週，出
    院後接受不定期門診追蹤，九十一年九月十二日，被告曾至醫院取安眠藥，又被
    告並非精神分裂症，且依病情、病史及追蹤情況，尚未達精神耗弱之程度等情，
    有行政院衛生署旗山醫院九十一年十一月（未載日期）九十一旗醫社字第○○○
    三四五八號函附之病歷摘錄報告附卷可參。爰審酌上情，並參以被告於警訊接受
    訊問時，精神狀況良好等情，業據證人戊○○、丁○○於本院證述明確（詳本院
    九十二年一月十七日審判筆錄），顯見被告辯稱：伊患有精神分裂症，神智不清
    楚，不知發生何事等語，應予事實不符，尚難採信。
  (四)綜上直接、間接證據，本件事證明確，被告犯行堪以認定。
二、核被告所為，係犯刑法第三百二十條第一項之竊盜罪（指九十一年九月十二日之
    犯行）及同法第三百二十一條第一項第一款之夜間侵入住宅竊盜罪（指九十一年
    十一月七日之犯行）。被告先後三次竊盜犯行，時間緊接，方法相同，所犯又係
    構成要件相同之罪名，顯係基於概括犯意反覆為之，為連續犯，應依刑法第五十
    六條之規定論以情節較重之夜間侵入住宅竊盜罪，並依法加重其刑。至公訴人雖
    僅起訴九十一年九月十二日之犯行，而九十一年十一月七日之犯行則未經起訴，
    惟此部分與公訴人起訴部分有連續犯之裁判上一罪關係，應為起訴效力所及，本
    院自得一併審理。又被告於八十四年十二月十二日，因竊盜案，經本院以八十四
    年度易字第六一五三號判決判處有期徒刑一年，八十五年一月十五日確定；復因
    搶奪、違反麻醉藥品管理條例案件，於八十五年二月二十八日經本院以八十五年
    度訴字第三三七號判決，各判處有期徒刑一年六月、六月，應合併執行有期徒刑
    一年十月，嗣與前開竊盜案合併執行有期徒刑二年十月，由於假釋期間另犯罪，
    經撤銷假釋執行殘刑，自八十七年四月十六日起執行至八十八年十月四日，於八
    十八年十月五日期滿出監等情，有臺灣高雄地方法院檢察署刑案資料查註紀錄表
    、臺灣高等法院被告全國前案紀錄表在卷可稽，其於五年內再犯本件有期徒刑以
  上之罪，為累犯，應依刑法第四十七條規定，加重其刑，並遞加之。爰審酌被告
    正值壯年，於假釋期間，仍不思以正當途徑獲取財物，竟屢次竊取他人財物，行
    為實屬不該，並參以竊盜所得之物已發還被害人，部分被害人表示不願追究被告
    犯行及酌以竊取物品價值等一切情狀，量處如主文所示之刑。另被告自八十四年
    間起，迄本案之行為時止，已有如事實欄所示之多次竊盜前科，此有前開前案紀
    錄表在卷可按，其大都於前案竊盜罪執行完畢後不久，或假釋期間內，即再犯竊
    盜罪，且於九十一年五月十七日假釋出監後，自九十一年九月十二日起至同年十
    一月七日止，二月間即犯三件竊盜犯行，足認被告有犯竊盜罪之習慣，是爰依竊
    盜犯贓物犯保安處分條例第三條第一項第一款、第四條、第五條第一項之規定，
    諭知於刑之執行前，應入勞動場所強制工作三年，以資矯治。至扣案之鑰匙一支
    ，係被告母親丙○○○所有，非被告所有之物，業據被告供明在卷，爰不依法宣
    告沒收之。
據上論斷，應依刑事訴訟法第二百九十九條第一項前段，刑法第三百二十一條第一項
第一款、第五十六條、第四十七條，竊盜犯贓物犯保安處分條例第三條第一項第一款
、第四條、第五條第一項，判決如主文。
中      華      民      國    九十二    年     一     月    三十        日
                              臺灣高雄地方法院刑事第一庭
                                  法  官  方  百  正
右正本證明與原本無異。
如不服本判決，應於判決送達後十日內，向本院提出上訴狀。
                                  書記官  張  金  蘭
中    華    民    國      九十二      年      一      月      三十      日
附錄本案論罪科刑法條：
中華民國刑法第三百二十條
 (普通竊盜罪、竊佔罪)
意圖為自己或第三人不法之所有，而竊取他人之動產者，為竊盜罪，處五
年以下有期徒刑、拘役或五百元以下罰金。
意圖為自己或第三人不法之利益，而竊佔他人之不動產者，依前項之規定
處斷。
前二項之未遂犯罰之。
中華民國刑法第三百二十一條
犯竊盜罪而有左列情形之一者，處六月以上、五年以下有期徒刑：
一  於夜間侵入住宅或有人居住之建築物、船艦或隱匿其內而犯之者。
二  毀越門扇、牆垣或其他安全設備而犯之者。
三  攜帶兇器而犯之者。
四  結夥三人以上而犯之者。
五  乘火災、水災或其他災害之際而犯之者。
六  在車站或埠頭而犯之者。
前項之未遂犯罰之。


司法院資訊處製作；財團法人民間司法改革基金會備份。
